最高法院刑事判決　　　　　　　　　 110年度台上字第5724號
上　訴　人　鄭森峰




上列上訴人因違反毒品危害防制條例等罪案件，不服臺灣高等法
院中華民國110年4月15日第二審判決（110年度上訴字第180號，
起訴案號：臺灣桃園地方檢察署108 年度偵字第7848、8384號）
，提起上訴，本院判決如下：
    主  文
上訴駁回。
    理  由
一、按刑事訴訟法第377 條規定，上訴於第三審法院，非以判決
    違背法令為理由，不得為之。是提起第三審上訴，應以原判
    決違背法令為理由，係屬法定要件。如果上訴理由書狀並未
    依據卷內訴訟資料，具體指摘原判決不適用何種法則或如何
    適用不當，或所指摘原判決違法情事，顯與法律規定得為第
    三審上訴理由之違法情形，不相適合時，均應認其上訴為違
    背法律上之程式，予以駁回。
二、上訴人鄭森峰上訴意旨略稱：
  ㈠原判決固認上訴人所犯如其附表（下稱附表）一編號十六所
    示之非法持有可發射子彈具有殺傷力之改造槍枝罪部分，合
    於自首要件，而依槍砲彈藥刀械管制條例第18條第1 項規定
    減輕其刑，惟上訴人仍屬自白犯罪，原判決未再依同條第 4
    項規定予以減輕，自屬違法。
  ㈡上訴人所犯如附表一編號三、五、六所示之販賣第二級毒品
    罪部分，其犯罪所得均為新臺幣（下同）1 千元，惟原判決
    竟分別量處有期徒刑3年8月、1年10月、1年10月不同之刑，
    亦有判決理由矛盾之違誤。
  ㈢上訴人所犯如附表一編號一至十五所示之罪，均屬同一罪質
    之販賣第一級、第二級毒品罪，另附表一編號十六部分，亦
    僅為一件非法持有可發射子彈具有殺傷力之改造槍枝罪，原
    判決未考慮該數罪併罰總計刑期過長，對於服刑者之痛苦加
    深，不利其復歸社會，仍維持第一審判決所定其應執行刑為
    有期徒刑17年6月之判決，難認為適法云云。
三、惟查：
  ㈠原判決綜合全案證據資料，本於事實審法院採證認事之職權
    行使及推理作用，認定上訴人確有其犯罪事實欄及附表一各
    編號所載犯行，因而維持第一審論處上訴人犯販賣第一級毒
    品11罪刑、販賣第二級毒品4 罪刑，及從一重論處上訴人犯
    非法持有可發射子彈具有殺傷力之改造槍枝1 罪刑（另想像
    競合犯非法持有子彈罪）之判決，駁回上訴人之第二審上訴
    ，已詳細說明其採證認事的理由。所為論斷，亦俱有卷證資
    料可資覆按。
  ㈡槍砲彈藥刀械管制條例第18條第4 項前段所定之減刑事由，
    必須行為人於偵查或審判中自白，並供述全部槍械、彈藥之
    來源及去向，因而查獲或因而防止重大危害治安事件之發生
    者，始能減免其刑。依原判決認定之事實，上訴人所持槍枝
    、子彈，係向姓名、年籍不詳，綽號為「阿戰」之成年男子
    購入，上訴人並無供出其槍彈「來源」，因而查獲或防止重
    大危害治安事件發生之情事，原判決因此說明此部分並無該
    條例第18條第4 項前段減刑規定之適用（見原判決第15頁）
    ，於法核無違誤。上訴意旨㈠，要屬誤解法律規定，致對原
    審已於理由內說明的事項而為指摘，並非適法之第三審上訴
    理由。
  ㈢原判決業已載敘：毒品危害防制條例第17條第1 項所稱供出
    「毒品來源」，係指被告原持有供自己犯該條項所列之罪之
    毒品源自何人之謂，故須被告所供出之毒品來源，與其所犯
    該條項所列之罪有直接關聯者，始得適用上開減免其刑之規
    定。上訴人已供承係於民國107 年11月23日向徐明宏購買第
    二級毒品甲基安非他命1 包（含袋重10.8公克）之情節，並
    有上開日期之監聽譯文在卷可按。又徐明宏所為販賣第二級
    毒品甲基安非他命之犯行，經上訴人前開供述後，為警循線
    查獲，並經檢察官提起公訴，而經法院判處罪刑在案，有相
    關資料存卷可稽，足認除附表一編號三所示上訴人於107 年
    11月15日販賣第二級毒品甲基安非他命予陳慶同部分，與上
    訴人所供出之上述毒品來源無直接關聯外，上訴人所犯其餘
    販賣第二級毒品犯行部分（即如附表一編號五至七所示），
    均依毒品危害防制條例第17條第1 項規定減刑等旨（見原判
    決第12、13頁）。從而，附表一編號三部分，並無毒品危害
    防制條例第17條第1 項減刑規定之適用，原判決因此就上訴
    人所犯如附表一編號五、六所示之販賣第二級毒品罪部分，
    量處較如附表一編號三所示之罪為輕之刑，自屬適法。上訴
    意旨㈡，係未依憑卷證所為之指摘，尚非合法之第三審上訴
    理由。
  ㈣執行刑之量定，屬法院得依職權自由裁量之事項，苟於量刑
    時，已以行為人之責任為基礎，並斟酌刑法第57條各款所列
    情狀，在法定刑度之內予以裁量，又未濫用其職權，即不得
    遽指為違法。原判決已經說明：第一審判決就上訴人所犯如
    附表一所示之罪刑，定其應執行刑為有期徒刑17年6 月，顯
    未逾越刑法第51條第5 款所定有期徒刑30年之外部性界限，
    且已較外部性界限減少12年6 月之刑度，並未逾越比例原則
    、平等原則、責罰相當原則等自由裁量權之內部性界限，亦
    無喪失權衡意義或裁量權濫用之情形，係在量刑權之法律拘
    束性原則下為裁量，原審復綜合考量相關定應執行刑之衡酌
    因子，及上訴人所犯大部分為同質性之犯罪，暨定應執行刑
    時遞減其刑之情況，認第一審判決所定應執行刑核屬適當，
    因予維持等詞。所為刑之量定，既在法定刑的範圍內，又無
    濫用自由裁量權限的情形，從形式上觀察，核無違反罪刑相
    當原則及比例原則等情形存在，並無違法。上訴意旨㈢，純
    係依憑主觀任意指摘原判決不當，尚難認係適法的上訴第三
    審理由。
四、綜上所述，應認上訴人之上訴，不合法律上之程式，予以駁
    回。
據上論結，應依刑事訴訟法第395條前段，判決如主文。
中    華    民    國   110    年    11    月    17    日
                  刑事第五庭審判長法  官  吳  信  銘  
                                  法  官  何  菁  莪  
                                  法  官  梁  宏  哲  
                                  法  官  沈  揚  仁  
                                  法  官  蔡  廣  昇  
本件正本證明與原本無異
                                  書記官
中    華    民    國   110    年    11    月    24    日